ACORDAO-COMPLETO-2365458

ACÓRDÃO DE RELAÇÃO

ACÓRDÃO DE RELAÇÃO 6502/2019 ATA 26/2019 - SEGUNDA CÂMARA

Acórdão 6502/2019-TCU-Segunda Câmara
	Os Ministros do Tribunal de Contas da União ACORDAM, por unanimidade, com fundamento nos arts. 1º, inciso V, e 39, inciso I, da Lei 8.443/1992, c/c os arts. 1º, inciso VIII, 143, inciso II, 259, inciso I, e 260, § 5º, do Regimento Interno/TCU e no art. 7º, inciso II, da Resolução/TCU 206/2007, em considerar prejudicada a apreciação do mérito dos atos de admissão de pessoal a seguir relacionados, por perda de objeto, tendo em vista o exaurimento dos seus efeitos financeiros antes do respectivo processamento por esta Corte, em razão do desligamento do cargo a que se refere o ato, de acordo com os pareceres emitidos nos autos:
1. Processo TC-Processo 011.023/2019-8 (ATOS DE ADMISSÃO) 
	1.1. Interessados: Aline Gomes Marques Ribeiro (XXX.132.507-XX) ; Aline Menezes Vieira (XXX.867.338-XX) ; Alzenir Oliveira de Lima (XXX.079.367-XX) ; Amarildo Jose Rodriguez Gonzalez (XXX.660.287-XX) ; Amauri Pereira Muniz (XXX.649.637-XX) ; Amelia da Silva Alves (XXX.646.857-XX) ; Ana Claudia Martins Santana (XXX.995.197-XX) ; Ana Claudia Pires da Costa (XXX.369.977-XX) ; Ana Cristina Alves Souza (XXX.666.215-XX) ; Ana Cristina Conceição de Oliveira (XXX.223.527-XX) ; Ana Dadalto Fontes (XXX.153.237-XX) ; Ana Dirce Pereira (XXX.513.137-XX) ; Ana Flavia da Matta Dias (XXX.989.937-XX) ; Ana Lucia Ferreira Siqueira (XXX.840.967-XX) ; Ana Lucia Ramos Bessa (XXX.280.157-XX) ; Ana Lucia Silva Muri (XXX.926.357-XX) ; Ana Maria Barbosa Falso (XXX.535.957-XX) ; Ana Maria da Silva (XXX.892.497-XX) ; Ana Maria dos Santos Pereira (XXX.460.687-XX) ; Ana de Souza Ferreira (XXX.826.787-XX) .
	1.2. Órgão/Entidade: Hospital Federal de Bonsucesso – HFB.
	1.3. Relator: Ministro-Substituto Marcos Bemquerer Costa.
	1.4. Representante do Ministério Público: Procurador Rodrigo Medeiros de Lima.
	1.5. Unidade Técnica: Secretaria de Fiscalização de Pessoal (Sefip) .
	1.6. Representação legal: não há.
	1.7. Determinações/Recomendações/Orientações: não há.

Segunda Câmara

Hospital Federal de Bonsucesso - HFB.

Aline Gomes Marques Ribeiro (XXX.132.507-XX); Aline Menezes Vieira (XXX.867.338-XX); Alzenir Oliveira de Lima (XXX.079.367-XX); Amarildo Jose Rodriguez Gonzalez (XXX.660.287-XX); Amauri Pereira Muniz (XXX.649.637-XX); Amelia da Silva Alves (XXX.646.857-XX); Ana Claudia Martins Santana (XXX.995.197-XX); Ana Claudia Pires da Costa (XXX.369.977-XX); Ana Cristina Alves Souza (XXX.666.215-XX); Ana Cristina Conceição de Oliveira (XXX.223.527-XX); Ana Dadalto Fontes (XXX.153.237-XX); Ana Dirce Pereira (XXX.513.137-XX); Ana Flavia da Matta Dias (XXX.989.937-XX); Ana Lucia Ferreira Siqueira (XXX.840.967-XX); Ana Lucia Ramos Bessa (XXX.280.157-XX); Ana Lucia Silva Muri (XXX.926.357-XX); Ana Maria Barbosa Falso (XXX.535.957-XX); Ana Maria da Silva (XXX.892.497-XX); Ana Maria dos Santos Pereira (XXX.460.687-XX); Ana de Souza Ferreira (XXX.826.787-XX).

MARCOS BEMQUERER

não há.

Procurador Rodrigo Medeiros de Lima.

ATOS DE ADMISSÃO (ADS)

Secretaria de Fiscalização de Pessoal (Sefip).